【裁判字號】    94,中簡上,711
【裁判日期】    950113
【裁判案由】    詐欺
【裁判全文】
臺灣臺中地方法院刑事判決           94年度中簡上字第711號
上  訴  人  臺灣臺中地方法院檢察署檢察官
被      告  丁○○
上列上訴人因被告詐欺案件，不服本院臺中簡易庭九十四年度中
簡字第二六二七號中華民國九十四年九月二十七日第一審簡易判
決（聲請簡易判決處刑案號：臺灣臺中地方法院檢察署九十四年
度偵字第一二七三三號），提起上訴，並移送併辦（九十四年度
偵字第一六六三九號、九十四年度偵字第一八五六六號），本院
管轄之第二審合議庭判決如下：
    主    文
原判決撤銷。
丁○○幫助共同連續意圖為自己不法之所有，以詐術使人將本人
之物交付，處有期徒刑陸月，如易科罰金，以參佰元折算壹日。
    犯罪事實
一、丁○○於民國九十四年四月初，見自由時報上刊登有收購帳
    戶之廣告，其可預見將其金融帳戶交由他人使用，他人可能
    藉以作為詐欺取財之出入帳戶，竟仍基於幫助他人犯詐欺取
    財罪之不確定故意，於九十四年四月十八日，在臺中市○○
    路與中正路口，以每個帳戶新臺幣（下同）一千五百元代價
    ，將其所有之臺中商業銀行南屯分行（下稱臺中商銀南屯分
    行）帳號00000000000號帳戶、三信商業銀行股
    份有限公司南屯分行（下稱三信商銀南屯分行）帳號000
    00000000000號帳戶及中國信託商業銀行公益分
    行（下稱中國信託公益分行）帳號00000000000
    00000號帳戶等銀行帳戶之存摺、提款卡、密碼單各一
    份（存摺、提款卡、密碼共計各三份）及印章一顆，出售並
    交付予綽號「阿強」之吳奐廷。嗣吳奐廷果夥同其他不詳年
    籍姓名之成年共犯數人，共同意圖為自己不法之所有，並基
    於詐欺取財之概括犯意聯絡，分別於：(一)九十四年四月二十
    七日十七時許，由真實姓名年籍不詳、自稱「陳進宏」之成
    年男性共犯以電話聯絡甲○○詢問是否需要貸款，並偽稱如
    欲辦理貸款需操作語音轉帳服務之開通始得進行審核通知等
    語，甲○○不疑有他，遂依指示操作語音轉帳而匯款四十萬
    二百元至丁○○上開三信商銀南屯分行帳戶內，嗣後甲○○
    並未獲得任何貸款，始知受騙；(二)九十四年五月七日十時許
    ，由真實姓名年籍不詳、自稱為刑事金融中心人員「陳國雄
    」之成年男性共犯以電話聯絡乙○○，偽稱乙○○積欠中國
    信託信用卡消費帳款三萬九千元，要求乙○○與中央銀行「
    王永峰」之人聯絡，乙○○即依所留之電話號碼00000
    00000號電話與自稱「王永峰」之男子連繫，該「王永
    峰」之人於電話中要求乙○○依指示至中國信託銀行之自動
    櫃員機操作確認等語，致乙○○陷於錯誤，即持金融卡至中
    國信託銀行之自動櫃員機依該「王永峰」之人指示操作自動
    提款機，而轉帳匯款八萬元至王寓體前開中國信託公益分行
    帳戶內，嗣因該「王永峰」之人要乙○○撕毀交易明細表，
    乙○○始知受騙；(三)九十四年六月九日某時許，由真實姓名
    年籍不詳、自稱「安信理財金融信託」人員之成年男性共犯
    以電話連絡丙○○，偽稱丙○○所申請之貸款已核准，但存
    款帳戶需有三十萬元作為還款能力證明，致丙○○陷於錯誤
    ，不疑有他，遂依指示先於同年月日十五時許，以電話語音
    轉帳方式匯款三十萬二百元至丁○○前開臺中商銀南屯分行
    帳戶；再於同年月十三日十三時三十一分許，以電話語音轉
    帳方式匯款三十萬元至丁○○上開臺中商銀南屯分行帳戶，
    合計匯款六十萬二百元，後因無任何人表示核貸撥款予丙○○，丙○○始知受騙。
二、案經臺中市警察局第四分局分別報請臺灣臺中地方法院檢察
    署檢察官偵查後聲請簡易判決處刑及移送併辦。
    理    由
一、訊據被告丁○○對於前揭犯罪事實均坦承不諱，並據被害人
    丙○○、乙○○、甲○○等人於警詢時指訴綦詳，且經證人
    張原金於警詢時證述明確，復有臺中商銀南屯分行函及所附
    被告存款帳戶存款業務往申請約定書、身分證正反面影本、
    全民健康保險卡、臺北市政府警察局內湖分局刑事案件報告
    單、丙○○存摺明細、三信商銀函及所附被告開戶資料、印
    鑑卡及交易明細、臺北市政府警察局信義分局三張犁派出所
    受理各類案件紀錄、報案三聯單、甲○○存摺交易明細、乙○○自動提款機交易明細表、中國信託銀行函及所附被告開
    戶資料明細、印鑑卡、被告帳戶交易明細、臺北縣政府警察
    局新店分局碧潭派出所受理各類案件紀錄表、報案三聯單各
    一份在卷足證，被告自白核與事實相符，事證明確，其犯行
    堪以認定。
二、吳奐廷與自稱「陳進宏」、「陳國雄」、「王永峰」及其餘
    所屬姓名年籍不詳之詐騙集團成員，係犯刑法第三百三十九
    條第一項之詐欺取財罪，且彼此間有犯意聯絡、行為分擔，
    應論以共同正犯，又渠等先後詐欺取財之犯行，時間緊接，
    方法相同，觸犯構成要件相同之罪名，顯係基於概括犯意為
    之，應論以連續犯。故核被告所為，係犯刑法第三十條第一
    項、第三百三十九條第一項之幫助詐欺取財罪。被告幫助他
    人犯罪，為從犯，應依刑法第三十條第二項之規定減輕其刑
    。公訴人雖僅就被告販賣臺中商銀南屯分行帳戶之幫助詐欺
    取財犯行提起公訴，然檢察官就犯罪事實一部起訴者，其效
    力及於全部，本件被告就出售三信商銀南屯分行及中國信託
    公益分行帳戶資料等幫助詐欺取財之犯罪事實，與公訴人已
    起訴之幫助詐欺取財部分，有實質上一罪關係，已如前述，
    本院自應併予審理，附此敘明。原審認被告犯罪事證明確，
    予以論科，固非無見，惟就為起訴效力所及之被告同時出售
    前開三信商銀南屯分行及中國信託公益分行帳戶之犯行未及
    審究，尚有未洽，是檢察官上訴意旨指摘原判決不當，為有
    理由，自應由本院第二審合議庭予以撤銷改判。爰審酌被告
    犯罪之動機、目的、手段、其品行及智識程度、被害人遭詐
    騙之金額合計達一百零八萬四百元，所生損害非輕，及被告
    犯罪後坦承犯行，態度尚佳等一切情狀，量處如主文所示之
    刑，並諭知易科罰金之折算標準。
三、至被告於本院審理時雖自承除前開三個存款帳戶外，另有出
    售二、三個存款帳戶等語，惟尚無證據可資認定該等帳戶亦
    有遭人利用遂行詐欺取財之犯行，而檢察官對此部分亦未起
    訴，本院應不予審究，併予敘明。
據上論斷，應依刑事訴訟法第四百五十五條之一第一項、第三項
、第三百六十九條第一項前段、第三百六十四條、第二百九十九
條第一項前段，刑法第三十條第一項、第二項、第三百三十九條
第一項、第四十一條第一項前段，罰金罰鍰提高標準條例第一條
前段、第二條，判決如主文。
中    華    民    國    95    年     1    月    13    日
                  刑事第六庭  審判長法  官  簡源希
                                    法  官  鄧敏雄
                                    法  官  戴博誠
上正本證明與原本無異。
不得上訴。
                                    書記官  鄭淑英
中    華    民    國    95    年     1    月    13    日
【附錄論罪科刑法條】
刑法第三百三十九條第一項：
意圖為自己或第三人不法之所有，以詐術使人將本人或第三人之
物交付者，處五年以下有期徒刑、拘役或科或併科一千元以下罰
金。


司法院資訊處製作；財團法人民間司法改革基金會備份。
